【裁判字號】    89,南簡上,172
【裁判日期】    890919
【裁判案由】    違反電子遊戲場業管理條例
【裁判全文】
臺灣臺南地方法院刑事判決                      八十九年度南簡上字第一七二號
    上  訴  人  臺灣台南地方法院檢察署檢察官
    被      告  甲○○
右列上訴人因違反電子遊戲場業管理條例案件，不服本院八十九年度新簡字第二三五
號中華民國八十九年九月十九日第一審判決（聲請案號：八十九年度偵字第九一二六
號），提起上訴，本院管轄之第二審合議庭判決如左：
    主  文
上訴駁回。
    事  實
一、甲○○係位於台南縣永康市○○○路六一號「金谷電子遊戲場」之負責人，竟未
    依電子遊戲場業管理條例之規定，向主管機關台南縣政府為「金谷電子遊戲場」
    辦理營利事業登記，自民國八十九年七月一日起，在上址設置電子遊戲機，供不
    特定人為益智或娛樂，而經營電子遊戲場業，嗣於八十九年七月五日二十時二十
    五分許，為警在上址當場查獲。
二、案經台南縣政府函請台灣台南地方法院檢察署檢察官偵查起訴。
    理  由
一、右揭事實，業據被告甲○○坦承不諱，並有台南縣警察局臨檢紀錄表乙份、照片
    五張、台南縣政府函乙紙、營利事業登記證乙紙附卷足憑，罪證明確，被告犯行
    堪以認定。
二、核被告所為，係違反電子遊戲場業管理條例第十五條之規定，應依同條例第二十
    二之規定論處。原審以被告犯行明確，依刑事訴訟法第四百四十九條第一項前段
    、第四百五十四條第二項、電子遊戲場業管理條例第十五條、第二十二條、刑法
    第十一條前段、第四十一條、罰金罰鍰提高標準條例第一條前段、第二條，量處
    拘役伍拾日，並諭知如易科罰金，以參佰元折算壹日，認事用法，核無不合，量
    刑亦屬妥適。上訴意旨以被告於被查獲後，仍基於概括犯意，在原址未辦營利事
    業登記，經營電子遊戲場業，為台南縣政府於八十九年八月十九日查獲，此部份
    犯行與本案有連續犯之裁判上一罪之關係，原審未及審酌，請求撤銷改判云云。
    惟查訊據被告矢口否認有此犯行，辯稱：查到以後，就沒有經營了，也不敢再經
    營，查到當天是因為有人要來買我這些遊戲機，他們要試玩才讓他們玩，並沒有
    要繼續經營的意思云云。足見縱被告於本案被查獲後，縱再有該犯行，亦係其另
    行起意所犯，此部份與本案自無連續犯之裁判上一罪之關係，無從併審，原審未
    予併審，尚無不合，上訴意旨無理由，應予駁回。併案部分應退由檢察官依法處
    理，併此敘明。
三、據上論斷，應依刑事訴訟法四百五十五條之一第三項、第三百六十八條，判決如
    主文。
本案經檢察官黃朝貴到庭執行職務。
中      華      民      國      九十      年      一      月      八    日
                              臺灣臺南地方法院刑事第一庭
  審判長法  官  何  清  池
                                        法  官  卓  顯  毓
                                        法  官  柯  顯  卿
右正本證明與原本無異
本件不得上訴
                                        書記官  盧  立  勇
中      華      民      國      九十      年      一      月      九    日
附錄本案論罪科刑法條全文：
電子遊戲場業管理條例第十五條
  未依本條例規定辦理營利事業登記者，不得經營電子遊戲場業。
電子遊戲場業管理條例第二十二條
  違反第十五條規定者，處行為人一年以下有期徒刑、拘役或科或併科新台幣五十萬
  元以上二百五十萬元以下罰金。


司法院資訊處製作；財團法人民間司法改革基金會備份。
